---
title: "Tarea2"
author: "Andrés Limón Cruz"
date: "2024-03-02"
output: pdf_document
---

Primero procedemos a cargar nuestra base de datos ya preparada en formato csv

```{r}
library(tidyverse)
Carencia_alimentacion_2020 <- read_csv("Carencia_alimentacion_2020.csv")
```

Veamos que nuestros datos han sido importados correctamente

```{r}
Carencia_alimentacion_2020
```

Primero términos de limpiar nuestros datos quitando todos los valores que tengan un n.d o parecido

```{r}
Carencia_alimentacion_2020 <- na.omit(Carencia_alimentacion_2020)
```


Respondamos entonces las preguntas
Total de individuos que están contenidos en municipios cuya población tiene de 0% a 15% de carencia por acceso a la alimentación

```{r}
Carencia_0_15 <- Carencia_alimentacion_2020 %>% filter(Porcentaje_poblacion_carencia > 0, Porcentaje_poblacion_carencia <15)

Carencia_0_15
```

Así el total de personas en este rango con esta carencia es de:

```{r}
sum(Carencia_0_15$Personas_carencia_alimentacion)
```

Clasificación del total de municipios en el mismo rango con la misma carencia es:

```{r}
nrow(Carencia_0_15)
```

Entonces tenemos 635 municipios con 0 a 15 por ciento de carencia en acceso a alimentos

Total de individuos que están contenidos en municipios cuya población tiene de 15% a 40% de carencia por acceso a la alimentación

```{r}
Carencia_15_40 <- Carencia_alimentacion_2020 %>% filter(Porcentaje_poblacion_carencia > 15, Porcentaje_poblacion_carencia <40)

Carencia_15_40
```

Así el total de personas en este rango con esta carencia es de:

```{r}
sum(Carencia_15_40$Personas_carencia_alimentacion)
```

Clasificación del total de municipios en el mismo rango con la misma carencia es:

```{r}
nrow(Carencia_15_40)
```

Entonces tenemos 1595 municipios con 0 a 15 por ciento de carencia en acceso a alimentos

Total de individuos que están contenidos en municipios cuya población tiene mas de 40% de carencia por acceso a la alimentación

```{r}
Carencia_40 <- Carencia_alimentacion_2020 %>% filter(Porcentaje_poblacion_carencia > 40)

Carencia_40
```

Así el total de personas en este rango con esta carencia es de:

```{r}
sum(Carencia_40$Personas_carencia_alimentacion)
```

Clasificación del total de municipios en el mismo rango con la misma carencia es:

```{r}
nrow(Carencia_40)
```

Entonces tenemos 222 municipios con 0 a 15 por ciento de carencia en acceso a alimentos

Por ultimo considerando que solo tenemos dinero para los municipio de dos estados podemos ordenar de tal manera que podamos ver cuantos municipios tienen un severo problema de acceso a la alimentación

```{r}
Carencia_40 %>% count(Entidad_federativa) %>% arrange(desc(n))
```

Así los estados a ayudar son Oaxaca y Puebla


